【裁判字號】    97,訴,120
【裁判日期】    970327
【裁判案由】    違反毒品危害防制條例
【裁判全文】
臺灣屏東地方法院刑事判決               97年度訴字第120號
公  訴  人  臺灣屏東地方法院檢察署檢察官
被      告  甲○○
                    （現另案
上列被告因違反毒品危害防制條例案件，經檢察官提起公訴（96
年度毒偵字第2327號），被告於準備程序中就被訴事實為有罪之
陳述，經本院合議庭裁定改以簡式審判程序審理，判決如下：
    主  文
甲○○施用第一級毒品，累犯，處有期徒刑壹年，扣案之海洛因
貳包（合計淨重零點零陸公克，空包裝總重零點伍公克）均沒收
銷燬之；又施用第二級毒品，累犯，處有期徒刑捌月，扣案之甲
基安非他命伍包（合計驗後淨重零點伍柒公克）及含有甲基安
非他命成分之吸食器壹組均沒收銷燬之。應執行有期徒刑壹年陸
月，扣案之海洛因貳包（合計淨重零點零陸公克，空包裝總重零
點伍公克）、甲基安非他命伍包（合計驗後淨重零點伍柒公克
）及含有甲基安非他命成分之吸食器壹組均沒收銷燬之。
    事  實
一、甲○○前因偽造文書（2 罪）、竊盜案件，經本院以93年度
    訴字第303 號判決分別判處有期徒刑3 月、4 月、1 年，應
    執行有期徒刑1 年5 月；其中竊盜罪部分再經臺灣高等法院
    高雄分院以93年度上訴字第932 號判決撤銷改判處竊盜罪為
    有期徒刑1 年6 月確定。又因贓物案件經本院以93年度易字
    第597 號判決判處有期徒刑4 月確定，而上開偽造文書2 罪
    與贓物罪經本院以95年度聲字第533 號裁定應執行有期徒刑
    9 月確定，並與上開竊盜罪接續執行，於94年6 月13日入監
    執行，嗣於96年4 月17日因縮短刑期假釋出監，迨於96年7
    月12日縮刑期滿假釋未經撤銷，視為執行完畢。
二、甲○○前於93年間因施用毒品案件，經本院以93年度毒聲字
    第417 號裁定送觀察、勒戒，因認有繼續施用毒品傾向，再
    由本院以93年度毒聲字第641 號裁定令入戒治處所施以強制
    戒治，因戒治期間已達6 個月以上，且無繼續強制戒治之必
    要，而於94年6 月13日釋放出所（接續上開徒刑之執行），
    並經臺灣屏東地方法院檢察署檢察官於翌日以94年度戒毒偵
    字第78號為不起訴處分確定。詎仍不知戒除毒癮，竟於觀察
    勒戒、強制戒治執行完畢釋放後5 年內，分別基於施用第一
    級毒品海洛因及第二級毒品甲基安非他命之犯意，先於96年
    11月22日19、20時許，在其位於屏東縣新園鄉○○村○○路
    185 號之住處內，將海洛因摻水加入針筒內以注射之方式施
    用海洛因1 次；復於96年11月23日18時許，在上開住處，將
    甲基安非他命置入玻璃球吸食器內點燃吸食煙霧之方式，施
    用第二級毒品甲基安非他命1 次。嗣於96年11月24日8 時10
    分許，為警持本院核發之搜索票在上址處執行搜索時查獲，
    並扣得海洛因2 包（合計淨重0.06公克，空包裝總重0.5 公
    克）、甲基安非他命5 包（合計驗後淨重0.537 公克）及含
    有甲基安非他命成分之吸食器1 組。
三、案經屏東縣警察局潮州分局報告臺灣屏東地方法院檢察署檢
    察官偵查起訴。
    理  由
一、本案被告甲○○所犯為死刑、無刑徒刑或最輕本刑為3 年以
    上有期徒刑以外之罪，其於準備程序中就被訴事實為有罪之
    陳述，經法官告知簡式審判程序之旨，並聽取公訴人之意見
    後，依刑事訴訟法第273 條之1 第1 項規定，裁定由受命法
    官獨任進行簡式審判程序，合先敘明。
二、上開事實，業據被告甲○○於本院審理時坦承不諱，且被告
    為警查獲時採尿送驗結果，呈嗎啡（即海洛因水解後之反應
    ）、甲基安非他命之陽性反應，有正修科技科技大學超微量
    研究科技中心96年12月13日R00-0000-000號檢驗報告1 紙在
    卷可證（見96年度毒偵字第2327號卷第17頁），復有白色粉
    末2 包、白色晶體5 包、吸食器1 組等物扣案可證；上述白
    色粉末2 包（合計淨重0.06公克，空包裝總重0.05公克），
    經送法務部調查局鑑驗結果均含第一級毒品海洛因成分，有
    該局96年12月24日調科壹字第09623084420 號鑑定書在卷可
    佐（見96年度毒偵字第2327號卷第10頁）；白色晶體5 包（
    合計驗後淨重0.537 公克），經送高雄醫學大學附設中和紀
    念醫院鑑驗結果均含第二級毒品甲基安非他命成分，有該院
    97年2 月8 日9702-21 至9702-25 號檢驗報告在卷可稽（見
    本院卷第23-27 頁）。上述鑑驗結果，均係檢驗機關本於專
    業知識及以精密儀器或科學檢驗方法所得之結論，自可憑信
    ，足見被告自白與事實相符，堪以採信。查被告93年間因施
    用毒品案件，經本院以93年度毒聲字第417 號裁定送觀察、
    勒戒，因認有繼續施用毒品傾向，再由本院以93年度毒聲字
    第641 號裁定令入戒治處所施以強制戒治，因戒治期間已達
    6 個月以上，且無繼續強制戒治之必要，而於94年6 月13日
    釋放出所（接續上開徒刑之執行），並經臺灣屏東地方法院
    檢察署檢察官於翌日以94年度戒毒偵字第78號為不起訴處分
    確定，此有臺灣屏東地方法院檢察署刑案資料查註紀錄表及
    臺灣高等法院被告前案紀錄表各1 份在卷可參。從而，本件
    事證明確，被告經觀察勒戒、強制戒治執行完畢釋放後，5
    年內再犯本件施用毒品之犯行堪予認定。
三、查海洛因及甲基安非他命分屬毒品危害防制條例第2 條第2
    項第1 款、第2 款所稱之第一級、第二級毒品，均不得持有
    、施用，被告甲○○竟持以施用，核其所為，係犯同條例第
    10條第1 項之施用第一級毒品罪及同條例第2 項之施用第二
    級毒品罪。其施用前持有海洛因及甲基安非他命之低度行為
    ，應為施用之高度行為所吸收，均不另論罪。查被告前因偽
    造文書（2 罪）、竊盜案件，經本院以93年度訴字第303 號
    判決分別判處有期徒刑3 月、4 月、1 年，應執行有期徒刑
    1 年5 月；其中竊盜罪部分再經臺灣高等法院高雄分院以93
    年度上訴字第932 號判決撤銷改判處竊盜罪為有期徒刑1 年
    6 月確定。又因贓物案件經本院以93年度易字第597 號判決
    判處有期徒刑4 月確定，而上開偽造文書2 罪與贓物罪經本
    院以95年度聲字第533 號裁定定應執行有期徒刑9 月確定，
    並與上開竊盜罪接續執行，於94年6 月13日入監執行，嗣於
    96 年4月17日因縮短刑期假釋出監，迨於96年7 月12日縮刑
    期滿假釋未經撤銷，視為執行完畢，有臺灣屏東地方法院檢
    察署刑案資料查註紀錄表及臺灣高等法院被告前案紀錄表各
    1 份在卷可按，其受有期徒刑之執行完畢後，5 年之內故意
    再犯有期徒刑以上之上述二罪，皆為累犯，均應依刑法第47
    條第1 項之規定，加重其刑。其所犯上述二罪，犯意各別，
    行為互異，應予分別論罪，合併處罰。爰審酌被告素行非佳
    ，此有卷附之臺灣高等法院被告前案紀錄表1 份可參，且被
    告經觀察勒戒、強制戒治後，仍未能戒除毒癮，顯見其無戒
    毒悔改之意，惟念其施用毒品乃自戕行為，及其施用毒品之
    次數各僅1 次、犯罪後坦認犯行，態度尚稱良好等一切情狀
    ，分別量處如主文所示之刑，並定其應執行刑。
四、扣案之白色粉末2 包（合計淨重0.06公克，空包裝總重0.5
    公克）、白色晶體5 包（合計驗後淨重0.537 公克），已如
    前述，分別為第一級毒品海洛因及第二級毒品甲基安非他命
    ，包裝袋均因盛裝毒品而為該成分所沾黏，無法析離；又扣
    案之吸食器1 組，經被告陳明係先前施用第二級毒品甲基安
    非他命所用等語明確在卷（見96年度毒偵字第2327號卷第12
    頁），且又經屏東縣警察局潮州分局中山路派出所警員以臺
    灣尖端先進生技醫藥股份有限公司製造之毒品檢驗試劑初步
    檢驗結果呈甲基安非他命陽性反應，此有上開檢驗報告表1
    紙及照片1 幀在卷可按（見潮警刑字第0960015879號卷第19
    頁），則因沾有第二級毒品甲基安非他命成分，與第二級毒
    品甲基安非他命無法分離，併與上開海洛因2 包、甲基安非
    他命5 包連同包裝袋依毒品危害防制條例第18條第1 項前段
    規定沒收銷燬之。
據上論斷，應依刑事訴訟法第273 條之1 第1 項、第299 條第1
項前段，毒品危害防制條例第10條第1 項、第2 項、第18條第1
項前段，刑法第11條、第47條第1 項、第51條第5 款，判決如主
文。
本案經檢察官顏珮珊到庭執行職務
中    華    民    國    97    年    3     月    27    日
                  刑事第二庭    法  官  陳海寧
以上正本證明與原本無異。
如不服本判決應於收受本判決送達後10日內向本院提出上訴書狀
，其未敘述上訴理由者，並得於提起上訴後10日內向本院補提理
由書狀（均須按他造當事人之人數附繕本）「切勿逕送上級法院
」
中    華    民    國    97    年    4     月    9     日
                                書記官  馮得弟
附錄本案論罪科刑法條
毒品危害防制條例第10條
施用第一級毒品者，處 6 月以上 5 年以下有期徒刑。
施用第二級毒品者，處 3 年以下有期徒刑。


司法院資訊處製作；財團法人民間司法改革基金會備份。
